最高法院刑事判決                                八十六年度台非字第二七一號
    上 訴 人  最高法院檢察署檢察總長
    被    告  甲○○
右上訴人因被告違反槍彈藥刀械管制條例案件，對於台灣高等法院中華民國八十六
年六月十一日第二審確定判決（八十六年度上易字第三○三二號，起訴案號：台灣桃
園地方法院檢察署八十五年度偵字第七五七○號），認為違法，提起非常上訴，本院
判決如左：
    主  文
原審關於訴訟程序違背法令部分撤銷。
    理  由
非常上訴理由稱：「按刑事訴訟法第三百七十一條規定不待被告陳述得逕行判決者，
以被告已受合法傳喚無正當理由而不到庭者為限，本件被告違反槍彈藥刀械管制條
例案件，雖經原審指定八十六年六月四日為審判期日，並向被告之住所地台北縣五股
鄉送達傳票，惟被告因另犯贓物案件，被判處有期徒刑四月，於八十六年四月十日起
押於台北看守所，於八十六年五月二十二日發台北監獄執行，至八十六年七月二日
始執行期滿，此有台灣板橋地方法院檢察署八十六年度執字第一五八三號案卷資料可
稽，是被告非特未受合法送達，且其未到庭，亦非無正當理由，原審未察逕行判決，
其訴訟程序顯有刑事訴訟法第三百七十九條第六款之當然違背法令情事，案經確定，
爰依刑事訴訟法第四百四十一條、第四百四十三條提起非常上訴，以資糾正」等語。
本院按第二審法院因被告不到庭而不待其陳述逕行判決者，必以經合法傳喚無正當理
由不到庭者為限，刑事訴訟法第三百七十一條規定甚明。又送達於在監獄或看守所之
人，應囑託該監所長官為之，同法第五十六條第二項亦有明文。本件被告甲○○違反
槍彈藥刀械管制條例案件，經原審指定八十六年六月四日為審判期日，並於同年五
月二十六日向其台北縣五股鄉○○路三二巷三八號六樓住所地送達傳票。惟查被告因
另犯贓物罪，經台灣高等法院以八十六年度上易字第三三三號判處有期徒刑四月確定
，並經台灣台北地方法院檢察署檢察官於八十六年五月二十二日以八十六年度執助甲
字第八七九號執行指揮書發交台灣台北監獄執行，至同年七月二日始執行期滿，有該
署上開執行指揮書可按。乃原審上開審判期日之送達傳票，竟未囑託台灣台北監獄之
長官送達，顯未經合法送達；且被告於上開審判期日未到庭，亦非無正當理由。原審
未察竟逕行判決，所踐行之訴訟程序顯屬違誤。案經確定，非常上訴意旨執以指摘，
洵有理由。應將原審關於訴訟程序違背法令部分撤銷，以資糾正。
據上論結，應依刑事訴訟法第四百四十七條第一項第二款，判決如主文。
中      華      民      國    八十六    年      九      月      五      日
                              最高法院刑事第十庭
                                  審判長法官  吳  雄  銘
                                        法官  池  啟  明
                                        法官  陳  宗  鎮
                                        法官  石  木  欽
                                        法官  吳  火  川
      右正本證明與原本無異
                                              書  記  官
中      華      民      國    八十六    年      九      月      十      日
